【裁判字號】    92,交抗,235
【裁判日期】    921225
【裁判案由】    聲明異議
【裁判全文】
臺灣高等法院臺南分院刑事裁定        九十二年度交抗字第二三五號  Ａ
      抗  告  人
      即異議人    甲  ○  ○
右抗告人因違反交通管理處罰條例案件，不服臺灣臺南地方法院中華民國九十二年
十一月十日裁定（九十二年度交聲字第三三二號），提起抗告，本院裁定如左：
      主      文
抗告駁回。
      理      由
一、本件原裁定意旨以：異議人（即本件抗告人）甲○○於民國八十九年十二月二十
    四日下午五時十分許，駕駛其所有之原車牌號碼Ｍ四一一四九五號自用小客車，
    因未隨車攜帶行車執照及使用註銷之牌照行駛，行經國道八號高速公路西向十五
    公里處時，經警攔停當場掣單舉發，異議人簽收。異議人甲○○雖一再辯稱舉發
    當日確有攜帶行照，係因視力不佳，且對舉發通知單上記載之文字不甚明瞭，而
    貿然於舉發通知單上簽名云云，惟異議人識字，並於舉發通知單簽名乙情，業據
    其自承在卷，觀諸本件舉發通知單，異議人之簽名均在舉發通知單收受通知聯簽
    章欄內，並未逾線或超出欄外，有前開舉發通知單可憑，而審酌異議人簽名均是
    端正，已逾耳順之年，經驗豐富且知悉辯識文字文義，對警員於舉發通知欄內之
    違規事實欄所載違規行為應知悉甚詳，其簽名應是確認載於舉發違反道路交通管
    理事件通知單之違規事實後所為，足認其簽名之際，確有未帶行車執照之違規行
    為，其辯稱視力不佳而貿然簽名云云，顯不足採。其於上述時、地，駕駛其所有
    之原車牌號碼Ｍ四─一四九五號自用小客車，有未隨車攜帶行車執照及使用註銷
    之牌照行駛之違規行為，既可認定，則原處分機關即移送機關交通部公路總局嘉
    義區監理所新營監理站，據此並引用道路交通管理處罰條例第十二條第一項第四
    款、第二項及第十四條第一項第二款等規定，裁處異議人罰鍰新臺幣七千八百元
    ，並牌照扣繳，於法即無不當。至本件異議經核並無理由，故應予以駁回等語。
二、抗告意旨略以：抗告人所駕駛之車輛係作為農業使用，原裁定理由與事實不符。
    且抗告人亦無犯罪故意，故請求撤銷原裁定，准予全部減免繳納云云。
三、按汽車有使用註銷之牌照行駛之情形者，處汽車所有人新臺幣三千六百元以上一
    萬零八百元以下罰鍰，並牌照扣繳之，並禁止其行駛；又汽車行駛有行車執照、
    拖車使用證或預備引擎使用證，未隨車攜帶者，處汽車所有人新台幣三百元以上
    六百元以下罰鍰，並責令改正、補換牌照或禁止其行駛。道路交通管理處罰條例
    第十二條第一項第四款、第二項及第十四條第一項第二款分別定有明文。
四、經查：
  (一)抗告人固稱其所駕駛之車輛係作為農業使用，惟查抗告人係於行經國道八號高速
    公路西向十五公里處時，經警攔停當場掣單舉發，實難認其將所駕駛之車輛作為
    農業使用。何況農業用車輛原即不得行駛於一般道路，甚且道路交通管理處罰條
    例亦無規定，所有車輛為農業用途即得免一切罰則，抗告人上開主張，顯無可採
    。
  (二)至抗告人復稱原裁定理由與事實不符，惟未舉證以實其說，難認其辯稱可信。
  (三)綜上，抗告人所辯，並無可信。原裁定依上開法律規定，認抗告人之異議為無理
    由，而駁回抗告人異議，即無不當。抗告人猶執上開情詞提起本件抗告，為無理
    由，應予駁回。
五、據上論斷，應依道路交通事件處理辦法第二十六條，刑事訴訟法第四百十二條，
    裁定如主文。
中    華    民    國      九十二      年      十二      月    二十五    日
                                  臺灣高等法院臺南分院刑事第四庭
                                      審判長法官  鄭    文    肅
                                            法官  陳    珍    如
                                            法官  黃    三    哲
右正本證明與原本無異。
不得再抗告。
                                      法院書記官  陳    淑    貞
中    華    民    國      九十二      年      十二      月    二十六    日


司法院資訊處製作；財團法人民間司法改革基金會備份。
